臺灣板橋地方法院刑事判決　　　　　　　　　　　　　　九十三年度易字第七六號
　　公　訴　人　臺灣板橋地方法院檢察署檢察官
　　被　　　告　乙○○
右列被告因竊盜等案件，經檢察官提起公訴（九十二年度偵字第一八四二五號），本
院依簡式審判程序判決如左：
    主  文
乙○○未經許可，製造刀械，處有期徒刑月，併科罰金新台幣壹萬元，有期徒刑如
易科罰金，罰金如易服勞役，均以新臺幣玖佰元即銀元佰元折算壹日，扣案武士刀
貳把沒收；又連續竊盜，累犯，處有期徒刑陸月，如易科罰金以銀元佰元折算壹日
，扣案鑰匙壹支沒收。應執行有期徒刑柒月，併科罰金新台幣壹萬元，有期徒刑如易
科罰金，罰金如易服勞役，均以新臺幣玖佰元即銀元佰元折算壹日，扣案武士刀貳
把、鑰匙壹支均沒收。
    事  實
一、乙○○於民國八十九年七、八月間某日，在臺北市○○路某商店，以新臺幣（下
    同）一千元之價格，購得未為開鋒非屬主管機關公告查禁之刀械四把，竟未經主
    管機關許可，於八十九年十二月間某日，在其臺北縣土城市○○路三一號三樓住
    處，以磨刀石將前揭刀身較長之其中二把刀械予以磨製開鋒，製造完成屬於主管
    機關公告查禁之武士刀，而未經許可，無故持有之。嗣乙○○因前於八十九年間
    涉犯毒品危害防制條例案件，經本院判處有期徒刑五月，如易科罰金以三百元折
    算一日確定，於九十年一月二日入監執行，於九十年六月一日執行完畢，其在出
    監後，仍未經許可繼續持有上開二支武士刀。又乙○○不知悛悔，另基於意圖為
    自己不法所有之概括犯意，先於九十二年九月二十一日上午三時許，在臺北縣三
　　峽鎮○○街二八號前，見甲○○所有之車號ＦＦＯ－七八０號重型機車停放該處
　  ，竟以其所有之自備鑰匙啟動機車之方式加以竊取，得手後供己騎用；復於九十
    二年九月二十七日上午八時許，在臺北縣三峽鎮○○街一九七號前之丙○○擺設
　　之攤位，見丙○○將其所有之黑色手提包一只放置在攤架旁，竟趁丙○○忙於設
　  攤疏未注意之際，竊取丙○○所有之上開黑色手提包（內有自小客車行車執照一
    張、重型機車行車執照一張、健保ＩＣ卡一張、健保卡一張、中國石油公司五十
    元油票一張），得手後據為己有，並將之藏放在臺北縣三峽鎮○○路○段一四一
　　號四樓四０六室居所。嗣於九十二年十月一日下午九時四十分許，乙○○騎乘前
　  揭竊得之機車行經臺北縣三峽鎮○○路○段一四一號前，為警查獲，並扣得其所
    有用以行竊之自備鑰匙一支，再經警循線至其前揭居所搜索，扣得上開武士刀二
　  把及丙○○前揭失竊之黑色手提包一只，始查知上情。
二、案經臺北縣政府警察局三峽分局報告臺灣板橋地方法院檢察署檢察官偵查起訴。
    理  由
一、本件在本院準備程序進行中，被告乙○○就被訴事實為有罪之陳述，經告知被告
    簡式審判程序之旨，並聽取當事人之意見後，裁定進行簡式審判程序，合先敘明
    。
二、右揭事實，業據被告在警詢時及偵審中坦承不諱，核與被害人丙○○及甲○○之
    母邱素貞在警詢時指述情節相符，此外，復有扣案之鑰匙一支、贓物認領保管單
    二紙及車輛竊盜、車牌失竊資料個別查詢報表－查詢車輛認可資料一紙附卷可稽
    。另扣案之刀械經送請臺北縣政府警察局鑑定結果，其中刀身較長之二把刀械與
    槍砲彈藥刀械管制條例及內政部公告查禁管制刀械中之「武士刀」圖例及圖例說
    明要件相符，確係槍砲彈藥刀械管制條例第四條第三款列管之刀械，有該局九十
    二年十一月六日北警保字第０九二０一一四０七三九號函暨刀械鑑驗相片一幀附
    卷可稽。是本件事證明確，被告前開犯行洵堪認定，應予依法論科。
三、查被告未經許可製造武士刀後予以持有，其持有行為乃製造行為之當然結果，其
    持有之低度行度應為製造之高度行為所吸收，不另論罪，核其所為，係犯槍砲彈
    藥刀械管制條例第十四條第一項之未經許可製造刀械罪；又被告連續竊取被害人
　　甲○○、丙○○之財物，核係犯刑法第三百二十條第一項之竊盜罪。其前後二次
　  竊盜行為，時間緊接，方法相同，所犯係構成要件相同之罪名，顯係出於概括犯
    意反覆為之，應依連續犯之規定論以一罪，並加重其刑。其所犯前開二罪間，乃
    犯意個別，罪名互異，應予分論併罰。再被告前曾於八十九年間因違反毒品危害
    防制條例案件，經本院判處有期徒刑五月，如易科罰金以三百元折算一日確定，
    於九十年六月一日執行完畢，有臺灣高等法院被告全國前案紀錄表一份在卷足憑
    ，其於有期徒刑執行完畢後，雖繼續持有前開刀械，惟因持有之低度行為已經製
    造之高度行為所吸收，不另論罪，則其未經許可製造刀械之行為既係於八十九年
    十二月間，該部分行為自不構成累犯；至被告另所犯竊盜罪，因係在有期徒刑執
    行完畢後，五年以內再犯有期徒刑以上之罪，為累犯，就竊盜罪部分自應依法遞
    予加重其刑。爰審酌被告正值青壯，本可期其從事正當職業，奮發向上，守法重
    紀，利己利人，依其智識程度亦當知製造管制刀械及竊盜行為之違法性及可罰性
    ，並斟酌其犯罪之動機、手段、方法及犯後尚能坦承犯行等一切情狀，各量處如
    主文所示之刑，並定其應執行刑，及就前開各罪宣告刑及定執行部分均分別諭知
    易科罰金、易服勞役之折算標準。至扣案鑰匙一支，係被告所有供行竊上開機車
    所用之物，業據被告供承在卷，應依刑法第三十八條第一項第二款規定宣告沒收
　　；又扣案之武士刀二把，係違禁物，應依刑法第三十八條第一項第一款之規定併
　　予宣告沒收，而扣案之非屬管制刀械之另二把刀械，因與被告本件犯罪無關，且
　  非屬違禁物，自毋庸宣告沒收，附此敘明。
據上論斷，應依刑事訴訟法第二百九十九條第一項前段、第二百七十三條之一第一項
，槍砲彈藥刀械管制條例第十四條第一項，刑法第五十六條、第三百二十條第一項、
第四十七條、第四十一條第一項前段、第四十二條第二項、第五十一條第五款、第三
十八條第一項第一款、第二款，罰金罰鍰提高標準條例第一條前段、第二條，現行法
規所定貨幣單位折算新臺幣條例第二條，判決如主文。
本案經檢察官丁○○到庭執行職務。
中　　　華　　　民　　　國　　九十三　　年　　　七　　　月　　二十八　　日
                                   臺灣板橋地方法院刑事第九庭
                                       法  官  王　士　珮
右正本證明與原本無異
如不服本判決應於送達後十日內向本院提出上訴狀。
                                       書記官  程  欣  怡
中　　　華　　　民　　　國　　九十三　　年　　　七　　　月　　二十八　　日
附錄本案論罪科刑法條全文：
中華民國刑法第三百二十條
意圖為自己或第三人不法之所有，而竊取他人之動產者，為竊盜罪，處五年以下有期
徒刑、拘役或五百元以下罰金。
意圖為自己或第三人不法之利益，而竊佔他人之不動產者，依前項之規定處斷。
前二項之未遂犯罰之。
槍砲彈藥刀械管制條例第十四條
未經許可，製造、販賣或運輸刀械者，處三年以下有期徒刑，併科新台幣一百萬元以
下罰金。
意圖供自己或他人犯罪之用，而犯前項之罪者，處六月以上五年以下有期徒刑，併科
新台幣三百萬元以下罰金。
未經許可，持有或意圖販賣而陳列刀械者，處一年以下有期徒刑、拘役或新台幣五十
萬元以下罰金。
第一項及第二項之未遂犯罰之。
